臺灣高等法院刑事裁定
111年度聲字第3192號
聲  請  人  
即  被  告  陳俊傑


上列聲請人因妨害電腦使用案件（本院111年度上訴字第2239號
），聲請交付法庭錄音光碟等，本院裁定如下：
    主  文
陳俊傑於繳納相關費用後，准予交付本院111年度上訴字第2239
號案件之卷宗（本院卷）影本（得以電子卷證光碟替代），但涉
及陳俊傑以外之人之基本資料（不含姓名）部分不得影印，及民
國111年8月10日審判程序之法庭錄音光碟；就取得之內容不得散
布、公開播送或為非正當目的使用，並禁止再行轉拷利用。
    理  由
一、聲請意旨略以：聲請人即被告陳俊傑為提起第三審上訴，爰
    依法聲請准予交付本院111年度上訴字第2239號案件卷宗（
    本院卷）影本（同意付與電子卷證光碟代替卷證影本）及民
    國111年8月10日審判程序之法庭錄音光碟等語。
二、按被告於審判中得預納費用請求付與卷宗及證物之影本，但
    卷宗及證物之內容與被告被訴事實無關或足以妨害另案之偵
    查，或涉及當事人或第三人之隱私或業務秘密者，法院得限
    制之，刑事訴訟法第33條第2項定有明文。又持有第一項及
    第二項卷宗及證物內容之人，不得就該內容為非正當目的之
    使用，復為同條第5項明定。而此規定於聲請再審之情形，
    準用之，109年1月8日增訂公布，同年月10日施行之同法第4
    29條之1第3項亦定有明文。參酌其立法理由說明「聲請再審
    無論基於何種事由，接觸並瞭解相關卷證資料，與聲請再審
    是否有理由，以及能否開啟再審程序，均至關重要。現行法
    並未明文規定聲請權人之卷證資訊獲知權，致生適用上之爭
    議，規範尚有未足，爰增訂本條第3項，俾聲請權人或代理
    人得以聲請再審為理由以及在聲請再審程序中，準用第33條
    之規定，向法院聲請獲知卷證資訊。」依此，刑事訴訟法第
    33條之卷證資訊獲知權自不應解為限於「審判中」被告始得
    行使，尚及於審判程序終結後或判決確定後之被告。又當事
    人及依法得聲請閱覽卷宗之人，因主張或維護其法律上利益
    ，得於開庭翌日起至裁判確定後6個月內，繳納費用聲請法
    院許可交付法庭錄音或錄影內容；但經判處死刑、無期徒刑
    或10年以上有期徒刑之案件，得於裁判確定後2年內聲請，
    法院組織法第90條之1第1項定有明文。又當事人及依法得聲
    請閱覽卷宗之人，因主張或維護其法律上利益，聲請交付法
    庭錄音或錄影內容時，應敘明理由，由法院為許可與否之裁
    定，法庭錄音錄影及其利用保存辦法第8條第1項亦有明文。
三、經查，本院111年度上訴字第2239號妨害電腦使用案件，聲
    請人陳俊傑係該案之被告，屬依法得聲請閱覽卷宗之人，其
    係於本案言詞辯論終結後6個月期間內，聲請付與本院111年
    度上訴字第2239號案件卷證及111年8月10日審判期日法庭錄
    音，已敘明其聲請理由為提起第三審上訴之維護法律上利益
    ，而其聲請並無依法令規定得不予許可或限制聲請閱覽、抄
    錄或攝影卷內文書之情形，故本院認111年度上訴字第2239
    號案件卷宗（本院卷）中除聲請人以外之人之基本資料（不
    含姓名）不得閱覽或付費交付影本，以維護第三人隱私外，
    其餘部分均准予其於繳納相關費用後交付影本（得以電子卷
    證光碟替代），及本院於111年8月10日審判程序之法庭錄音
    光碟，並依刑事訴訟法第33條第5項、法院辦理聲請交付法
    庭錄音錄影內容應行注意事項第6點、法庭錄音錄影及其利
    用保存辦法第8條等相關規定，就取得之內容不得散布、公
    開播送，或為非正當目的使用，並禁止被告再行轉拷利用或
    為其他訴訟目的以外之不當使用。
據上論斷，應依刑事訴訟法第220條，裁定如主文。
中　　華　　民　　國　　111 　年　　9 　　月　　26　　日
                  刑事第二十一庭審判長法　官  林怡秀
                                      法　官  楊志雄
                                      法　官  許泰誠
以上正本證明與原本無異。
如不服本裁定，應於收受送達後五日內向本院提出抗告狀。
                                      書記官  朱子勻
中　　華　　民　　國　　111 　年　　9 　　月　　26　　日